臺灣基隆地方法院民事裁定　
110年度小上字第23號
上  訴  人  陳素琴  
被  上訴人  林國棟  
            林筱凡  
            陳燕枝  
            黃孟世  
            李彗瑄  
            
上列當事人間請求返還款項事件，上訴人對於民國110年5月17日
本院基隆簡易庭109年度基小字第2539號第一審小額民事判決提
起上訴，本院裁定如下：
    主  文
上訴駁回。
第二審訴訟費用新臺幣1,500元由上訴人負擔。
    理  由
壹、上訴意旨略以：
    按管理委員會會議決議之內容不得違反本條例、規約或區分
    所有權人會議決議；發生重大事故有及時處理之必要，經管
    理負責人或管理委員會請求者，區分所有權人應召開臨時會
    議；本條例未規定者，適用其他法令之規定，公寓大廈管理
    條例（下稱公管條例）第37條、第25條第1項、第2項第1款
    、第1條第2項分別定有明文。查基隆第一景社區（下稱本社
    區）規約第1章第4條第8款已明文規定，社區之修繕、維護
    費用新臺幣（下同）1萬元以上未滿7萬元者，由管理委員會
    會議決議之，易言之7萬元以上者已非管理委員會會議之權
    限，依前開規定應由區分所有權人會議之決議為之。然被上
    訴人等自108年至109年2月擔任本社區第12屆管理委員會委
    員，於卸任前採購安裝社區監視器設備，以公共基金－管理
    費支付施工費3萬7170元，並支付為期2年之租金6萬2,400元
    （每期2,600元24個月＝6萬2,400元），合計為9萬9,570元
    ，已逾本社區規約中管理委員會會議之權限；況上訴人亦向
    線上購物網站、中興保全詢價，所需金額均較前開金額低廉
    。再者原審判決亦論及公管條例第11條第1項之規定：「共
    用部分及其相關設施之拆除、重大修繕或改良，應依區分所
    有權人會議之決議為之」，足徵被上訴人等人確實違反條例
    之規定等語。
貳、按對於小額程序之第一審裁判，得上訴或抗告於管轄之地方
    法院，其審判以合議行之；對於前項第一審裁判之上訴或抗
    告，非以其違背法令為理由，不得為之；上訴狀內應記載上
    訴理由，表明下列各款事項︰㈠原判決所違背之法令及其具體
    內容。㈡依訴訟資料可認為原判決有違背法令之具體事實。
    民事訴訟法第436條之24、第436條之25分別定有明文。而所
    謂違背法令，依民事訴訟法第436之32第2項準用第468條及
    第469條第1款至第5款規定，指判決不適用法規或適用不當
    、判決法院組織不合法、依法律或裁判應迴避之法官參與裁
    判、法院於權限之有無辨別不當或違背專屬管轄之規定、當
    事人於訴訟未經合法代理、違背言詞辯論公開規定之情形。
    是對於小額事件第一審裁判提起上訴，如以原判決有民事訴
    訟法第469條第1至5款之事由者，其上訴狀或理由書應表明
    該判決有合於各該條款規定情形之具體內容，及係據何訴訟
    資料認判決有合於該款違背法令之具體事實；如依同法第46
    8條規定以原判決有不適用法規或適用法規不當為理由時，
    其上訴狀或理由書應有具體之指摘，並揭示該法規之條項或
    其內容，若係成文法以外之法則，亦應揭示該法則之旨趣，
    倘為司法院解釋，則應揭示該解釋之字號或其內容，暨具體
    指摘所憑藉之訴訟資料，上訴狀或理由書如未依上述方式表
    明，或其所表明者顯與上開法條規定不合時，即難認為已合
    法表明上訴理由，其上訴自非合法。且法院毋庸命其補正，
    逕以裁定駁回之，此觀民事訴訟法第436條之32第2項準用同
    法第471條第1項、第444條第1項規定自明。
參、經查，上訴意旨僅係再次重申上訴人於原審之主張，並未表
    明原審判決所違背之法令及其具體內容暨依前揭意旨具體說
    明有如何不適用法規或適用不當之處，並揭示該法規之條項
    或其內容，難認對原審判決如何違背法令已有具體指摘，參
    以前開說明，難謂已合法表明上訴理由，從而，本件上訴為
    不合法，本院毋庸命補正，逕以裁定駁回上訴。
肆、第二審訴訟費用額確定為如主文第二項所示。
伍、據上論結，本件上訴為不合法，爰依民事訴訟法第436條之3
    2第1項、第2項、第444條第1項前段、第471條第1項、第436
     條之19第1項、第95條、第78條，裁定如主文。　　
中　　華　　民　　國　　110 　年　　8 　　月　　4 　　日
　　            民事庭審判長法  官  黃梅淑
　　　　　　　　　　
　　                        法  官  姚貴美　　　
　　　　　　　　　　　　　　　　
　　　　　　　　　　　　    法  官  王翠芬
以上正本係照原本作成。
本裁定不得抗告。
中　　華　　民　　國　　110 　年　　8 　　月　　4 　　日
                            書記官  陳怡君